臺灣苗栗地方法院刑事判決　　　　　　　 94年度易字第172號
公　訴　人　臺灣苗栗地方法院檢察署檢察官
被　　　告　丁○○
上列被告因過失傷害案件，經檢察官提起公訴 （93年度偵字第4
555號），本院判決如下：
    主  文
丁○○從事業務之人，因業務上之過失傷害人，累犯，處有期徒
刑陸月，如易科罰金，以參佰元折算壹日。
　　犯罪事實
一、丁○○曾因違反槍砲彈藥刀械管制條例、肅清煙毒條例、麻
    醉藥品管理條例等案件，經法院分別判處有期徒刑7 月、3
    年10月及4 月，定執行刑為4 年2 月，於民國88年7 月3 日
    縮短刑期假釋出獄，並於88年10月26日假釋保護管束執行完
    畢。丁○○平日係以駕駛計程車為業，為從事業務之人，其
    於93年7 月19日上午8 時30分許，駕駛車號為3B-632號計程
    車，沿苗栗縣苑裡鎮臺一線143.1 公里處旁之產業道路，由
    東往西向臺1 線方向行駛。丁○○駕車行經該產業道路與臺
    1 線道路有號誌之交岔路口處適逢紅燈，本應注意遵守紅燈
    號誌之指示而停車，且依當時情況天氣晴朗、路面乾燥無缺
    陷並無障礙物，視距良好並無不能注意之情事，竟疏於注意
    ，而貿然闖越紅燈路口，致撞及沿臺一線由南往北方向行駛
    ，由丙○○所騎乘之YJV- 605號重型機車，造成丙○○人車
    倒地，受有右側（股骨）大腿骨折、右胸氣血胸、顏面撕裂
    傷等處傷害。
二、案經丙○○訴由苗栗縣警察局通霄分局報請臺灣苗栗地方法
    院檢察署檢察官偵查起訴。
　　理  由
一、訊據被告，雖坦稱有上開車禍之發生，並造成丙○○受傷之
    事實，但否認犯罪，辯稱：是丙○○闖紅燈，伊係合法之路
    權使用者，並無過失云云。惟查：上揭事實業據被害人丙○○指述歷歷：「當天我9 點要上班，我從台中家裡出發，沿
    台一線往苑裡李綜合醫院方向走，時速約6 、70左右，到了
    1 個十字路口旁右側是1 條鄉○○道，因為有貨櫃屋，當時
    我車道的燈號是綠燈，我沒有看到有車子，有1 台車突然衝
    出，等我看到時，我來不及反應就撞上去了，當時是路人幫
    我叫救護車。」，核與目擊證人戊○○證述：「（問）車禍
    當時你有無親眼看到？（答）當時我是在丙○○的機車後面
    10至15公尺，我是往北走，還沒有到紅綠燈時，我就看到有
    1 台計程車出來看到機車撞上去了，我心想糟了，然後丙○○就彈起來，我還有跟被告講說叫他先把丙○○搖起來，丙○○好像還有吐一點血」；就被告當庭問：「我攔了該部車
    以後，回頭問你說：『陳先生，你有沒有看到這個小姐闖紅
    燈？』，（答）我當時是說：『好像是你闖紅燈』，因為我
    的方向都是一直綠燈，我是跟在丙○○後面，我從警訊就這
    樣講了，我很肯定。」之內容互相一致。證人戊○○與被害
    人及被告均不認識，尾隨被害人後面行車，對於當時號誌之
    描述及車禍發生均為其所現場目擊，其證言自有高度可信性
    。此外復有卷內道路交通事故現場圖、調查報告表（一）、
    （二）、現場照片6 張證明犯罪事實中發生車禍之現場情形
    ；及診斷證明書1 紙可以證明被害人確有上開所受之傷害。
    按駕駛人駕駛汽車，應遵守道路交通號誌之指示，道路交通
    安全規則第90條著有明文，本案被告顯係疏於上開規定，且
    依當時情況天氣晴朗、路面乾燥無缺陷並無障礙物，視距良
    好並無不能注意之情事，竟疏於注意而貿然闖紅燈，使丙○○受有上開傷害，自有過失。且丙○○之上開傷害係因被告
    之過失行為所致，其間具有相當因果關係。是本件事證已臻
    明確，被告之辯解顯屬卸責之詞，不足憑採。被告前開犯行
    ，洵堪認定，應依法予以論科。
二、被告雖傳喚證人乙○○到庭證稱：我聽到撞擊聲，出來看到
    被告車子所行駛出來之車道路口是綠燈。證人甲○○及己○○證稱；當天我們是從被告對向車道開車出來（己○○搭載
    甲○○），到肇事路口右轉臺一線，當時臺一線路口是紅燈
    ，我們出來的路口是閃黃燈」。然查：上述3 位證人均是事
    發後多月，一直到審理前，被告才到案發現場附近鄰舍，隨
    機詢訪而應允出庭作證。其中乙○○與被告為小時候鄰居；
    甲○○非但與被告同住一里，又為被告小學時之學弟，是被
    告94年4 月間主動到去他家詢問有無看到本件車禍，才回想
    起去年有看到一件車禍；己○○則係陪同甲○○一起出庭。
    因此該3 名證人本有附和和並偏袒被告之可能。何況事隔多
    月，其3 人竟仍能記得當日燈號為何，實難以相信。又甲○○與己○○對於車禍發生時有無討論一節供述不一。己○○
    更稱：不敢確定當日所看到的是本件車禍。又按一般人看到
    車禍，通常應是會先關心傷者情形，然乙○○竟稱：聽到車
    禍撞擊聲，出門是先看到被告計程車及號誌。其竟是先關心
    號誌，異於尋常；再其既供稱是在吃早餐時，聽到門口有車
    禍聲，其時正要走回屋內，則轉頭觀看時，可能已間隔數10
    秒，如何確定車禍非緣於被告闖紅燈所致？其既然關心號誌
    ，並稱當時有以腳去踢受上躺臥於上之被害人，車禍現場看
    到被告下車，就認出他。則理論上警察抵達時，應會挺身為
    被告作證，然竟稱，警察僅是問被告，他就走了。被告也竟
    遲至將近半年後（過完年）才找其出庭作證。凡此，均足以
    說明，上述3 位證人之證述（見審卷47頁至67頁），明顯偏
    頗被告，所為證言亦與常情不符，均不足作為被告有利之證
    據。
三、被告係以駕駛計程車為業，為從事駕駛業務之人，其駕車過
    失致人受傷，核其所為，係犯刑法第284 條第2 項之罪（起
    訴書原記載為同條第1 項，嗣經公訴檢察官當庭更正為第 2
    項）。又被告受有如事實欄所載罪刑執行情形，有臺灣高等
    法院被告前案紀錄表在卷可按，其於有期徒刑之執行完畢後
    ，5 年內再犯本件有期徒刑以上刑之罪，為累犯，應依刑法
    第47條規定，加重其刑。查被告否認犯行，浪費有限訴訟資
    源，迄今未能與被害人達成民事和解，併參酌其生活狀況、
    品行、犯罪之動機、目的、手段、所生危害等一切情狀，就
    檢察官求刑等一切情狀，而量處如主文所示之刑罰及易科罰
    金之折算標準。
據上論斷，應依刑事訴訟法第299 條第1 項前段，刑法第284 條
第2 項、第47條、第41條第1 項前段、罰金罰鍰提高標準條例第
1條前段，第2 條判決如主文。
本案經檢察官黃俊鳴到庭執行職務
中　　華　　民　　國　　94　　年　　9 　　月　　12　　日
                  刑事第二庭    審判長法　官  林燦都
                                      法  官  林卉聆
                                      法  官  李太正
以上正本證明與原本無異。
如不服本判決，應於判決送達後10日內向本院提出上訴狀（應抄
附繕本）。
                                      書記官  蘇文熙
中　　華　　民　　國　　94　　年　　9 　　月　　12　　日
中華民國刑法第284條
(過失傷害罪)
因過失傷害人者，處 6 月以下有期徒刑、拘役或 500 元以下罰
金，致重傷者，處1 年以下有期徒刑、拘役或500 元以下罰金。
從事業務之人，因業務上之過失傷害人者，處 1 年以下有期徒刑
、拘役或1 千元以下罰金，致重傷者，處 3 年以下有期徒刑、
拘役或2 千元以下罰金。
